【裁判字號】    91,交聲,268
【裁判日期】    920331
【裁判案由】    聲明異議
【裁判全文】
臺灣嘉義地方法院交通事件裁定                    九十一年度交聲字第二六八號
    原處分機關  交通部公路總局嘉義區監理所
    異  議  人
    即受處分人  甲○○
右列異議人因違反道路交通管理處罰條例案件，對於交通部公路局嘉義區監理所於九
十一年十月七日所為之處分（嘉監五字第裁七○─Ｌ00000000號），聲明異
議，本院裁定如左：
    主  文
異議駁回。
    理  由
一、按行車速度，依標誌之規定，無標誌者，在郊外道路，時速不得超過六十公里，
    道路交通安全規則第九十三條第一項第一款定有明文，又汽車駕駛人，行車速度
    超過規定之最高時速者，處新台幣（下同）一千二百元以上二千四百元以下罰鍰
    ；汽車駕駛人，駕駛汽車，違反道路交通安全規則，因而肇事致人死亡者，吊銷
    其駕駛執照，道路交通管理處罰條例第四十條第一項、第六十一條第一項第四款
    分別定有明文。
二、本件異議人即受處分人甲○○於民國九十一年五月二十日二十時四時五分，駕駛
    車牌號碼二Ｗ─○四七七號自用小客車，途一六四線道路二十七公里六○○公尺
    處路口，因超速行駛（行駛七○公里，速限六○公里，超速十公里）且未依號誌
    指示行駛行駛、未注意車前狀態肇事致人死亡，經警製單舉發，認其違反道路交
    通管理處罰條例第四十條第六十一條第一項第四款之規定，並經原處分機關即交
    通部公路局嘉義區監理所依上開規定及違反道路交通管理事件統一裁罰標準及處
    理細則等規定，於九十一年十月七日裁處受處分人罰鍰新台幣二千四百元，並吊
    銷其駕駛執照。
三、異議人聲明異議則以：裁決書舉發違規事實項（一）駕駛人行車速度超過規定，
    與事實不符，並提出三張速限為七十公里之標誌之照片，主張就超速部分之裁罰
    ，於法未合，應予撤銷云云，資為抗辯。
四、經查，本件舉發之警員乙○○於本院證稱：其是依據筆錄及道路交通事故調查報
    告表所載速限六十公里製發通知單，如該速限標誌在事故時尚未設立，該處速限
    不得超過六十公里等語，經本院向交通部公路總局第五區養護工程處嘉太工務所
    函詢，該所於九十二年一月二十八日以五工嘉字第○九二○○○○二七五號函覆
    民新公路與菁埔路口（一六四線道路二十七公里六○○公尺前五十公尺處）速限
    七十公里之標誌案係九十一年五月三日開工至九十一年六月十四日竣事等語，自
    足認該標誌乃於九十一年六月十四日始啟用，亦即在本件異議人違規時（九十一
    年五月二十日）該處之速限仍應依道路交通安全規則第九十三條第一項第一款所
    定之六十公里，因而，異議人超速行駛之違規行為即堪認定（按：違規肇事致人
    死亡部分未聲明異議）。從而原處分機關援引首揭規定，並依違反道路交通管理
    事件統一裁罰標準及處理細則第四十四條第一項及前揭標準表之規定，裁處罰鍰
    二千四百元，並吊銷駕駛執照，並無不當。本件聲明異議為無理由，應予駁回。
據上論斷，應依道路交通案件處理辦法第十九條，裁定如主文。
中      華      民      國    九十二    年      三      月    三十一    日
                                臺灣嘉義地方法院交通法庭
                                    審判長法官  沈 福 財
                                          法官  張 育 彰
                                          法官  林 福 來
右正本證明與原本無異。
如不服本裁定，應於送達後五日內，向本院提出抗告狀。
中      華      民      國    九十二    年      三      月    三十一    日
                                        書記官  尹  玉 琪


司法院資訊處製作；財團法人民間司法改革基金會備份。
